【裁判字號】    99,審簡上,128
【裁判日期】    990827
【裁判案由】    家庭暴力罪之傷害
【裁判全文】
臺灣士林地方法院刑事判決           99年度審簡上字第128號
上  訴  人  臺灣士林地方法院檢察署檢察官
被      告  乙○○
上列上訴人因被告家庭暴力之傷害案件，不服本院士林簡易庭中
華民國99年5 月18日99年度士簡字第425 號第一審刑事簡易判決
（聲請簡易判決處刑書案號：臺灣士林地方法院檢察署99年度調
偵字第233 號），提起上訴，本院管轄第二審之合議庭判決如下
：
    主  文
上訴駁回。
    事實及理由
一、本案經本院審理結果，認第一審判決判決被告係犯刑法第27
    7 條第1 項傷害罪，量處拘役50日，並諭知如易科罰金以新
    臺幣（下同）1,000 元折算1 日，其認事、用法及量刑均無
    不當，應予維持，除引用第一審判決書記載之犯罪事實、證
    據及理由（如附件判決書）外，另補充：被告於本院準備程
    序及審理中坦承犯行，核其自白，與聲請簡易判決處刑書所
    載證據相符，堪認屬實。
二、檢察官上訴意旨略以：據告訴人甲○○具狀請求上訴，略以
    被告曾多次因外遇問題毆打告訴人，本次傷害行為導致告訴
    人多處受傷，事後被告復將家中所有存款帶走，並於兒子面
    前中傷告訴人，造成告訴人精神受創甚鉅，且被告迄今未與
    告訴人達成和解，原審量刑顯屬過輕，難生警惕之效，爰提
    起上訴，請求撤銷原判決，更為適法之判決等語。
三、按法官於有罪判決中，究應如何量處罪刑，自得依據個案情
    節，參諸刑法第57條所定各款犯罪情狀之規定，於該法定刑
    度範圍內，基於合義務性之裁量，量處被告罪刑，而量刑之
    裁量權，乃憲法所保障法官獨立審判之核心，如非有裁量逾
    越或裁量濫用之明顯違法情事，自不得擅加指摘其違法或不
    當，即使上級審對下級審裁量權之審查，亦應同此標準，此
    不僅在保障法官不受任何制度外之不當干涉，更保障法官不
    受制度內的異質干涉，方符憲法第80條所宣示獨立審判之真
    義，此有最高法院72年度臺上字第6696號判例可資參照。本
    件原審於量刑時，已審酌刑法第57條所定各款量刑事由，就
    被告所犯刑法第277 條第1 項之傷害罪判處拘役50日，並依
    刑法第41條第1 項前段之規定諭知易科罰金之折算標準，顯
    係在法定刑內科處其刑，並無違法失衡之情形，上訴意旨指
    述被告犯後將家中所有存款帶走，且於兒子面前中傷告訴人
    ，造成告訴人精神受創甚鉅云云，並無實據可佐，尚難採憑
    ；而告訴代理人具狀提出告訴人之診斷證明書3 紙，其中臺
    北市立聯合醫院陽明院區診字第99003699號診斷證明書係記
    載告訴人主述左耳耳鳴，然經診斷後證實聽力正常，天母忠
    明眼科診所診斷證明書記載被告於99年4 月19日因右眼視網
    膜裂孔接受雷射手術治療，國立臺灣大學醫學院附設醫院診
    字第0990597392號診斷證明書證明告訴人於90年5 月15日起
    因睡眠障礙在該院門診追蹤治療，經核內容均與本案被告犯
    行無關，亦無足供作本案量刑之考量；又本案告訴人並無和
    解意願，業據告訴代理人到院陳述明確，自難將被告迄未能
    與告訴人達成和解乙節，資為不利被告犯後態度考量之事由
    。從而，檢察官依告訴人之請求判處被告較重之刑，而提起
    上訴，核屬無據，本件上訴為無理由，應予駁回。
據上論斷，應依刑事訴訟法第455 條之1 第1 項、第3 項、第36
8條、第373條，判決如主文。
本案經檢察官彭康凡到庭執行職務。
中    華    民    國    99    年    8     月    27  日
                  刑事第一庭審判長法  官  雷雯華
                                  法  官  楊皓清
                                  法  官  吳祚丞
以上正本證明與原本無異。
本件不得上訴。
                                  書記官  丁梅芬
中    華    民    國    99    年    8     月    27  日
附錄本案論罪科刑法條：
刑法第277 條第1 項
傷害人之身體或健康者，處 3 年以下有期徒刑、拘役或 1 千元
以下罰金。

司法院資訊處製作；財團法人民間司法改革基金會備份。
